臺灣高等法院刑事裁定                 100年度抗字第1187號
抗  告  人
即  受刑人  黃盛明
上列抗告人即受刑人因聲請定其應執行刑案件，不服臺灣臺北地
方法院中華民國100 年9 月29日裁定（100 年度聲字第2337號）
，提起抗告，本院裁定如下：
    主  文
抗告駁回。
    理  由
一、原裁定意旨略以：抗告人即受刑人黃盛明（簡稱抗告人）因
    犯妨害婚姻等案件，經本院及臺灣臺北地方法院先後判處如
    原裁定附表所示之刑確定在案，有本院99年度上易字第2420
    號、臺灣臺北地方法院100 年度訴字第397 號及本院被告前
    案紀錄表在卷可稽，足認檢察官聲請定其應執行之刑係屬正
    當，應予准許。又抗告人所犯如原裁定附表編號1 所示之罪
    原雖得易科罰金，惟既與不得易科罰金之如原裁定附表編號
    2 之罪定應執行之刑，參照司法院大法官釋字第144 號解釋
    、最高法院83年度台抗字第133 號裁定意旨，則本件定應執
    行刑結果，自均不得諭知易科罰金，爰定其應執行之刑為有
    期徒刑6 月等語。
二、抗告意旨略以：抗告人前雖犯妨害婚姻罪及偽證罪而分別經
    判處有期徒刑4 月、3 月確定，然其中妨害婚姻罪係得易科
    罰金案件，且抗告人早已遵從檢察官之執行命令分期繳納罰
    金完畢，則該案既已執行完畢，自不應再為執行，原裁定再
    次將前案合併定執行刑，顯有違誤，爰請撤銷原裁定云云，
    並提出分期繳款收據影本等為證。
三、按裁判確定前犯數罪者，併合處罰之；又數罪併罰，有二裁
    判以上者，依刑法第51條之規定，定其應執行之刑，刑法第
    50條、第53條分別定有明文。而被告犯應併合處罰之數罪，
    經法院以判決或裁定定其數罪之應執行刑確定者，該數罪是
    否執行完畢，均係以所定之應執行刑全部執行完畢為斷，其
    在定應執行刑之前已先執行之有期徒刑之罪，因嗣後與他罪
    合併定應執行刑，由檢察官換發執行指揮書執行應執行刑，
    其前已執行之有期徒刑部分，僅應予扣除，該罪宣告之刑不
    能認為已執行完畢。亦即若僅數罪中之一罪所宣告之刑執行
    完畢，而數罪合併所定應執行之刑尚未執行完畢，應認為執
    行未畢，最高法院93年度台非字第298 號裁定意旨、78年度
    第2 次刑事庭會議決議意旨可資參照。
四、經查，本件抗告人所犯如原裁定附表編號2 之罪，犯罪日期
    為民國99年8 月5 日，係在如原裁定附表編號1 之罪判決確
    定日即100 年2 月22日以前，合於刑法第50條所定數罪併罰
    應定執行刑之要件，上開2 罪自應依刑法第53條規定定其應
    執行刑。又抗告人所犯如原裁定附表編號1 之罪所宣告之刑
    ，雖已執行完畢，有抗告人提出之分期繳款收據影本為據，
    並有本院被告前案紀錄表在卷可稽，惟其所犯如原裁定附表
    編號1 、2 之罪所宣告之刑，既經原審裁定合併定其應執行
    刑，且尚未全部執行完畢，揆諸前揭說明，則於原審所定之
    應執行刑尚未全部執行完畢前，抗告人所犯如原裁定附表編
    號1 之罪所宣告之刑，並不得謂已執行完畢（惟其已易科罰
    金之4 月部份，應於將來執行時扣除）。是原審依檢察官之
    聲請，就抗告人所犯如原裁定附表編號1、2之罪合併定應執
    行刑，經核並無不合，至抗告人上開已執行之刑，自會予以
    抵扣，固不待言。抗告人執上開抗告意旨指摘原裁定不當，
    顯係出於對法律之誤解，尚難認為有理由，應予駁回。
五、據上論結，應依刑事訴訟法第412 條，裁定如主文。
中    華    民    國   100    年    10    月    24    日
                  刑事第十九庭  審判長法  官  鄧振球
                                      法  官  曾德水
                                      法  官  潘翠雪
以上正本證明與原本無異。
如不服本裁定，應於收受送達後五日內向本院提出抗告狀。
                                      書記官  朱家賢
中    華    民    國   100    年    10    月    25    日